# 销售网络账务处理

提问人：18913112189 时间：2019-11-11 09:16:43
请教陈版：
A 公司收购了一家连锁药店的某一地区销售网络。对被收购方的实物资产的购买，单独进行账务处理。将销售网络各门店的营业执照、药品经营资质、以及销售人员、会员信息认定为无形资产。该销售网络经评估机构评估，认定价值为 200 万。A 公司实际支付收购价款 600 万，A 公司针对该销售网络做账如下
借：无形资产 200 万
商誉 400 万
贷：其他应付款 600 万
现在的问题是：
1 ）是否可以按照企业上述分录处理，在 A 公司单体报表上确认商誉2 ）该销售网络是否可以实际支付价款 600 万，全额确认为无形资产； 若全额确认为无形资产，是否应当在入账当期就将超出评估价的 400 万一次进减值损失。

回答人：chenyiwei
1 、由于纳入收购范围的 “销售网络各门店的营业执照、药品经营资质、以及销售人员、会员信息” 和一般意义上的商誉可能难以区分，基于谨慎原则，建议将 600 万元收购总价全额确认为无形资产，并在合理确定的受益年限内摊销。
2 、要了解为何评估值为 200 万但双方愿意按 600 万元达成交易的原因，考虑交易本身是否公允、评估所采用的方法是否恰当、是否有其他可能影响交易作价的因素等。